【裁判字號】    99,訴,962
【裁判日期】    990813
【裁判案由】    違反槍砲彈藥刀械管制條例等
【裁判全文】
臺灣高雄地方法院刑事判決               99年度訴字第962號
公  訴  人  臺灣高雄地方法院檢察署檢察官
被      告  丙○○
上列被告因違反槍砲彈藥刀械管制條例等案件，經檢察官提起公
訴（98年度偵字第38063 號），嗣本院訊問被告後，因被告就其
被訴犯罪事實為有罪之陳述，經詢問被告及檢察官之意見後，合
議庭裁定由受命法官依簡式審判程序獨任審理，並判決如下：
    主  文
丙○○共同犯恐嚇取財罪，處有期徒刑陸月，如易科罰金，以新
臺幣壹仟元折算壹日。扣案之門號0000000000、0000000000號手
機（均含SIM 卡）貳支、性愛光碟壹片（母帶），均沒收。又共
同犯竊錄非公開活動罪，處拘役參拾日，如易科罰金，以新臺幣
壹仟元折算壹日。扣案之性愛光碟壹片（母帶），沒收。
    事  實
一、丙○○、邱予倫（原名邱鵬監，業於民國99年5 月17日死亡
    ，經本院以99年度審訴字第1382號判處公訴不受理在案）二
    人為男女朋友關係，並同居於高雄市三民區○○○路265 之
    2 號5 之7 房屋，丙○○則從事應召性交易之工作，因甲○○曾於97年底與丙○○進行性交易，此後至98年10月初間，
    甲○○均不定期以電話連絡丙○○相約從事性交易多次，並
    給予丙○○高於一般行情之代價，嗣邱予倫乃由丙○○口中
    得知甲○○此一男客，並知悉其經濟寬裕、出手大方，因而
    心生歹念，乃向丙○○提議要以偷拍甲○○與丙○○之性愛
    過程光碟作為向甲○○恐嚇取財之用，最初遭到丙○○拒絕
    ，嗣經邱予倫再三勸說，丙○○始予同意，二人遂共同基於
    意圖為自己不法所有之恐嚇取財之犯意聯絡，先由邱予倫購
    買煙盒型之針孔攝影機1 組，將之交付於丙○○並教導操作
    使用方法，嗣於98年10月7 日某時甲○○打電話聯絡丙○○
    ，約定前往高雄市○○區○○路268 號歐閣汽車旅館進行性
    交易，丙○○遂攜帶該煙盒型之針孔攝影機前往該汽車旅館
    之某號房間，與甲○○進行性交易，並利用機會以邱予倫交
    付之煙盒型之針孔攝影機，將雙方性行為之非公開性愛過程
    竊錄後，交由邱予倫製成性愛光碟。嗣於同年10月8 日，邱
    予倫自稱為「王先生」而以電話聯絡甲○○，表示其手中握
    有甲○○召妓之性愛光碟，甲○○懼於事件曝光，恐影響其
    家庭、社會名聲，遂答應以新台幣（下同）110 萬元擺平此
    不名譽事件。翌日甲○○即請其秘書代轉匯3 萬元至邱予倫
    指定之中國信託商業銀行帳戶（帳號000000000000號、戶名
    邱鵬監）。嗣經甲○○報警處理後，警方於98年12月26日17
    時許，前往高雄市三民區○○○路265 之2 號5 之7 拘提丙○○、邱予倫二人到案，並當場扣得邱予倫作案用之門號
    0000000000、0000000000號手機2 支（均含SIM 卡）、性愛
    光碟1 片（母帶）等物，始悉上情。
二、案經甲○○訴由高雄市政府警察局三民第一分局報請臺灣高
    雄地方法院檢察官偵查起訴。
    理  由
壹、程序部分
一、本件被告丙○○所犯係死刑、無期徒刑、最輕本刑為3 年以
    上有期徒刑以外之罪，其於準備程序中就被訴事實為有罪之
    陳述，經法官告知簡式審判程序之旨，並聽取公訴人及被告
    之意見後，本院認為適宜由受命法官獨任進行簡式審判程序
    ，依刑事訴訟法第273 條之1 第1 項規定，裁定由受命法官
    獨任進行審判程序。又簡式審判程序之證據調查，依刑事訴
    訟法第273 條之2 規定，不受同法第159 條第1 項審判外陳
    述排除之限制，再被告對於卷內之各項證據亦不爭執證據能
    力（本院訴卷第18-21 頁），故卷內所列之各項證據，自得
    作為證據，先予敘明。
二、本件起訴範圍
(一)、起訴書原記載：「一、邱予倫於民國（下同）98年11月間，
    在高雄市○○路向姓名年籍不詳、綽號「阿文」之人，以新
    台幣4 萬元，購買1 把仿BERETTA 廠92FS型、具殺傷力之改
    造手槍及供該手槍發身之用子彈多顆而持有之。二、邱予倫
    、丙○○2 人為男女朋友關係。甲○○曾於97年底至98年10
    月初與丙○○陸續發生性交易，邱予倫覬覦甲○○生活富裕
    ，因而心生歹念，而與丙○○計劃共謀以偷拍性愛過程光碟
    作為恐嚇甲○○交付金錢之用。98年10月7 日在高雄市○○
    區○○路268 號歐閣汽車旅館內（房號不詳），丙○○利用
    邱予倫交予之隱藏式錄影設備，將雙方性行為之非公開過程
    拍攝後，由邱予倫製成性愛光碟。同年10月8 日，由邱予倫
    自稱『王先生』電聯甲○○，表示其手中握有甲○○招妓之
    性愛光碟，甲○○懼於事件曝光，恐影響其家庭、社會名聲
    ，遂答應以110 萬元擺平此不名譽事件。翌日甲○○即請其
    秘書代轉匯3 萬元至邱予倫指定之中國信託帳戶（帳號
    00000000000 0 號）。同年月10日，甲○○在吳春生律師之
    建議下，不再理會邱予倫之要脅。邱予倫心有不甘，承接上
    開恐嚇取財之犯意，竟於同年月16日持不具殺傷力之瓦斯槍
    ，前往甲○○位於力行路之住處，朝甲○○之妻乙○○所有
    之車號3600-XN 號自用小客車，射擊多槍，造成前擋風玻璃
    及左方車窗破損（毀損部分未據告訴），藉此逼迫甲○○履
    行雙方談妥之條件。同年月22日，邱予倫與吳律師以再交付
    30萬元達成最後價碼且書立協議書。23日甲○○請吳春生律
    師代轉30萬元予邱予倫。不料，同年12月13日，邱予倫親自
    前往甲○○之家中，向甲○○恫稱: 丙○○之先生要告伊與
    甲○○，希望甲○○再拿出10萬元，一起擺平丙○○之先生
    等語，甲○○並未給付，電請吳春生律師報警處理，邱予倫
    見狀立刻逃離。不料，邱予倫竟前往高雄市政府警察局三民
    第一分局三民派出所報案，指控遭甲○○毆傷，而意使甲○○受刑事之處分。邱予倫為警告要脅甲○○就範，復於同年
    12月24日5 時34分許，駕駛渠所有之1163－TG號自小客車至
    甲○○高雄市○○區○○路107 號，基於恐嚇取財之上揭犯
    意，持上開之改造手槍向甲○○家大門射擊，造成甲○○客
    廳內財物受損（毀損部分未據告訴），甲○○發現後立即報
    警處理。經警方調閱相關資料後，立即掌握邱予倫犯罪相關
    事證，於98年12月26日17時許，前往高雄市三民區○○○路
    265 之2 號5 之7 邱予倫與丙○○同居處所拘提到案，當場
    起獲作案改造槍枝１把（含彈匣１個），子彈8 發，已擊發
    彈殼4 顆，空氣手槍１把（含彈匣１個），鋼珠一批及中國
    信託存摺、作案用0000000000、0000000000號手機（均含
    SIM 卡）、性愛先碟1 片（母帶）、協議書等證物。」，並
    認「被告邱予倫，涉犯槍砲彈藥刀械管制條例第8 條第4 項
    、同法第12條第4 項，刑法第346 條恐嚇取財罪、刑法第
    315 條之1 第2 款、刑法第169 條第1 項之誣告罪嫌。…。
    另被告李柔萍涉犯刑法第315 條之1 第2 款，刑法第346 條
    之恐嚇取財罪嫌」等語。
(二)、經本院連繫起訴檢察官結果，丙○○部分應只起訴偷拍性愛
    光碟，及邱予倫向甲○○恐嚇，甲○○答應以110 萬元擺平
    ，並匯給邱予倫3 萬元部分；至於邱予倫後來持瓦斯槍朝乙○○坐車射擊、邱予倫與吳春生律師達成協議另取得30萬元
    、及邱予倫於同年12月間，又再向甲○○恐嚇10萬元、誣告
    甲○○傷害、持改造手槍射擊吳家大門等部分，均只起訴邱
    予倫，未起訴丙○○等情，有公務電話紀錄1 份在卷可參（
    參本院訴卷第25頁），準此，關於被告丙○○部分，檢察官
    確係以上開事實欄部分為起訴範圍，故本院自應以該部分為
    審理範圍，先予敘明。
貳、實體部分
一、上揭犯罪事實，業據被告丙○○於本院審理時自白不諱（見
    本院訴卷第13頁），核與證人即同案被告邱予倫、被害人甲○○、乙○○於警詢、偵查中所為之證述相符，並有卷附之
    高雄市政府警察局三民第一分局搜索、扣押筆錄、扣押物品
    目錄表、扣押物品收據、高雄市政府警察局三民第一分局現
    場勘查報告（含現場照片20張）、蒐證照片63張（含監視錄
    影器翻拍畫面、扣押物照片）、協議書影本1 張、第一銀行
    自動付款交易明細表影本1 紙、中國信託商業銀行股份有限
    公司98年11月12日函、通聯調閱查詢單（門號0000000000
    、申請人：丙○○）、台灣大哥大股份有限公司雙向通聯資
    料查詢（門號0000000000、申請人：邱鵬監）、車號1163-T
    G 自小客車車籍基本資料查詢、扣押物品清單（98檢總管字
    第7343號、同99院總管字第1135號）、高雄地方法院檢察署
    贓證物款收據、扣押物品處分命令、發還贓證物款通知及領
    款收據各1 紙、中華電信資料查詢（查詢號碼：00-0000000
    、用戶名稱: 甲○○）在卷可憑（見警卷第74-160頁、偵卷
    第18-20 、90-93 、99-100頁），並且有扣案之門號000000
    0000、0000000000號手機2 支（均含SIM 卡）、性愛先碟1
    片（母帶）等物在案可稽，足認被告之前開自白，核與事實
    相符。是本件事證明確，被告前揭犯行，可堪認定。
二、核被告丙○○所為，係犯刑法第346 條第1 項之恐嚇取財罪
    及同法第315 條之1 第2 款之竊錄非公開活動罪。被告就上
    開二罪，犯意各別，行為互殊，應予分論併罰。又被告丙○○就上開二罪，與同案被告邱予倫間，有犯意聯絡及行為分
    擔，均應論以共同正犯。爰審酌被告丙○○正值青年，竟不
    循正途取財，竟透過拍攝性愛光碟方式，對被害人恐嚇取財
    ，影響社會秩序及安全非輕，並侵害被害人財產及人格法益
    甚鉅，其行為實不足取，而應予非難，惟念及被告初始拒絕
    同案被告邱予倫拍攝性愛光碟之提議，最終始答應參與本件
    犯行，其良心尚未泯滅，且參與本案之程度與犯罪情節均較
    同案被告邱予倫為低並立於被動之地位，又犯後尚能坦承犯
    行，復表示悔意，犯後態度非無足取，且前無其他犯罪前科
    ，有臺灣高等法院被告前案紀錄表1 份在卷可稽，並審酌被
    告犯罪之動機、目的、手段等一切情狀，分別量處如主文所
    示之刑，並分別諭知易科罰金之折算標準，以資儆懲。
三、扣案之門號0000000000、0000000000號手機2 支（均含SIM
    卡）及性愛光碟1 片（母帶），均係同案被告邱予倫所有，
    且前者為其供向被害人甲○○恐嚇取財所用之物，後者除為
    其恐嚇取財所用之外，並為其與被告丙○○二人共同犯竊錄
    非公開活動罪所生之物等情，為同案被告邱予倫供承在卷（
    參警卷第18頁），本於共犯責任共同原則，應分別依刑法第
    38 條 第1 項第2 款、第3 款規定，於恐嚇取財罪及竊錄非
    公開活動罪項下宣告沒收。
據上論斷，應依刑事訴訟法第273 條之1 第1 項、第284 條之1
、第299 條第1 項前段，刑法第28條、第346 條第1 項、第315
條之1 第2 款、第41條第1 項、第38條第1 項第2 款、第3 款，
刑法施行法第1 條之1 ，判決如主文。
本案經檢察官丁○○到庭執行職務。
中    華    民    國    99    年    8     月    13    日
                  刑事第四庭    法  官  張  震
以上正本證明與原本無異。
如不服本判決應於收受判決後10日內向本院提出上訴書狀，並應
敘述具體理由。其未敘述上訴理由者，應於上訴期間屆滿後20日
內向本院補提理由書(均須按他造當事人之人數附繕本)「切勿逕
送上級法院」。
中    華    民    國    99    年    8     月    16    日
                                書記官  鄒秀珍
附錄本案所犯法條：
中華民國刑法第315條之1
（妨害秘密罪）
有下列行為之一者，處 3 年以下有期徒刑、拘役或 3 萬元以下
罰金：
一、無故利用工具或設備窺視、竊聽他人非公開之活動、言論、
    談話或身體隱私部位者。
二、無故以錄音、照相、錄影或電磁紀錄竊錄他人非公開之活動
    、言論、談話或身體隱私部位者。

中華民國刑法第346條
（恐嚇取財得利罪）
意圖為自己或第三人不法之所有，以恐嚇使人將本人或第三人之
物交付者，處六月以上五年以下有期徒刑，得併科一千元以下罰
金。
以前項方法得財產上不法之利益，或使第三人得之者，亦同。
前二項之未遂犯罰之。

司法院資訊處製作；財團法人民間司法改革基金會備份。
